【裁判字號】    97,聲,2476
【裁判日期】    971030
【裁判案由】    延展清算完結
【裁判全文】
臺灣臺中地方法院民事裁定  97年度聲字第2476號
聲  請  人  乙○○
送達代收人  甲○○
相  對  人  富寶建設股份有限公司
上列聲請人間撤銷清算完結備查暨延展清算完結事件，本院裁定
如下：
    主      文
本院九十三年度司字第一一八號清算完結事件於民國九十三年五
月七日核發之中院清民慈九十三司一一八字第三五二六０號准予
清算完結備查函應予撤銷，並准自本裁定送達聲請人之日起六個
月內完結清算。
聲請程序費用由相對人負擔。
    理      由
一、按清算人依公司法第331條第4項規定，向法院聲報清算完結
    ，法院固無須為「准駁聲報」之裁判，惟此等聲報性質上屬
    非訟事件法第171條以下所列之商事非訟事件，法院依非訟
    事件法第32條規定，仍應依職權調查事實及必要之證據，作
    形式審查，倘有所處分，依同法第36條第1項規定，應以裁
    定為之。清算完結經法院准予備查後，又撤銷准予備查，由
    清算人續行清算程序，係對已處理終結之非訟事件有所處分
    ，應認屬非訟事件法第36條規定之裁定；次按清算人就清算
    完結聲報備查不過為備案性質，是法院辦理公司清算完結事
    件，函覆聲報人准予備查，其目的在使聲報人獲悉法院處理
    之結果，並無發生一定之法律效果，自非法院對非訟事件所
    為之意思表示，性質上為觀念通知，並非裁定。據此本院93
    年度司字第118號清算完結事件所核發准予備查函並非裁定
    ，本院受理聲請人聲請撤銷前揭准予清算完結備查函，自得
    依職權調查事實及必要之證據，為形式審查，並以裁定撤銷
    之。
二、按清算人之職務，依公司法第334條準用同法第84條第1項之
    規定，為了結現務、收取債權、清償債務、分派盈餘或虧損
    ，是清算人於執行公司之清算業務時，必須完成上開法定之
    職務後，始得謂已清算完結，而清算人向法院聲報清算完結
    ，依公司法第331條第1項、第4項之規定，須於清算完結後
    造具清算期內收支表、損益表、連同各項簿冊，送經監察人
    審查，並提請股東會承認，清算人自應於清算完結後始得向
    法院聲報清算完結。經查，相對人富寶建設股份有限公司（
    下稱相對人）前向經濟部申請解散登記，經該部於民國（下
    同）92年9月22日以經授中字第092326965560號函准予解散
    登記，相對人股東並決議選任聲請人為清算人進行清算事務
    ，於92年10月14日向本院呈報；嗣聲請人於93年4月23日以
    相對人業於93年3月9日清算完結為由，向本院聲報清算完結
    ，經本院於93年5月7日以中院清民慈93司118字第35260 號
    函准予備查等情，業據調閱本院92年度司字第303號、93 年
    度司字第118號卷證查核屬實。次查，本件聲請人主張相對
    人名下有不動產雖已於清算期間出售，惟尚未辦峻移轉作業
    ，而仍登記於相對人名下亟待續辦等事實，有其所提出之土
    地登記謄本在卷可憑。查該不動產出售後之移轉登記作業應
    屬清算期間尚未辦訖之事務；從而，相對人即有未了結之現
    務須由聲請人處理，相對人之清算程序顯未完結，則聲請人
    向本院聲報清算完結，本院准予備查，應有未當。爰依聲請
    人之聲請，裁定撤銷本院上開准予清算完結備查函，由聲請
    人續行清算程序，並應於本裁定送達聲請人之日起六個月內
    完結清算。至聲請人如於收受本裁定後六個月內，仍無法清
    算完結，自仍應於主文第一項所定清算期間內，再行檢附證
    據資料聲請延展清算期間，並由本院審酌所提事證後依法裁
    處，併此敘明。
三、依非訟事件法第21條第2項、民事訴訟法第78條，裁定如主
    文。
中    華    民    國    97    年    10    月    30    日
                  民事第四庭   法  官  王鏗普
正本係照原本作成。
如不服本裁定應於送達後10日內向本院提出抗告狀，並繳納抗告
費新臺幣1,000元。
中    華    民    國    97    年    10    月    30    日
                               書記官


司法院資訊處製作；財團法人民間司法改革基金會備份。
